【裁判字號】    99,訴,944
【裁判日期】    990618
【裁判案由】    毒品危害防制條例
【裁判全文】
臺灣板橋地方法院刑事判決               99年度訴字第944號
公  訴  人  臺灣板橋地方法院檢察署檢察官
被      告  甲○○
上列被告因違反毒品危害防制條例案件，經檢察官提起公訴（99
年度毒偵字第931 號），被告於本院準備程序中就被訴事實為有
罪之陳述，經詢問當事人意見，合議庭裁定由受命法官依簡式審
判程序獨任審理，本院判決如下：
    主  文
甲○○施用第一級毒品，累犯，處有期徒刑玖月。扣案之甲基安
非他命壹包（淨重柒點捌柒肆捌公克）、海洛因殘渣袋（毒品量
微無法析離秤重）拾只沒收銷燬之，扣案之吸食器貳組、分裝杓
玖支沒收之。
    事  實
一、甲○○曾於民國97年間因施用毒品案件，經本院裁定送觀察
    、勒戒後，認有繼續施用毒品之傾向，再經本院裁定令入戒
    治處所施以強制戒治，於98年3 月2 日執行完畢釋放。又於
    97年間因詐欺案件，經本院以97年度簡字第4714號判處有期
    徒刑3 月確定，於98年6 月1 日執行完畢，翌日出監。詎仍
    不知悔改，於強制戒治執行完畢釋放後5 年內，復基於施用
    第一級毒品海洛因及第二級毒品甲基安非他命之犯意，於99
    年1 月15日12時許，在其位於臺北縣三重市○○路32巷34弄
    17號2 樓住處內，以將海洛因、甲基安非他命摻在一起燒烤
    吸食煙霧之方式，同時施用第一級毒品海洛因、第二級毒品
    甲基安非他命1 次。嗣於99年1 月16日20時40分（起訴書誤
    載為50分）許，為警在臺北縣三重市○○街86號前查獲，並
    扣得其所有之第二級毒品甲基安非他命1 包（外觀為褐色結
    晶，驗前淨重7.875 公克，驗後淨重7.8748公克），警方復
    經甲○○同意後至其上開住處搜索，扣得甲○○所有之海洛
    因殘渣袋（毒品量微無法析離秤重）10只、吸食器2 組及分
    裝杓9 支。
二、案經臺北縣政府警察局三重分局移請臺灣板橋地方法院檢察
    署檢察官偵查起訴。
    理  由
一、按本件被告甲○○所犯係死刑、無期徒刑、最輕本刑為3 年
    以上有期徒刑以外之罪，其於準備程序就前揭被訴事實為有
    罪之陳述，經受命法官告知簡式審判程序之旨，並聽取其與
    公訴人之意見後，本院認無不得或不宜改依簡式審判程序進
    行之情形，爰依刑事訴訟法第273 條之1 第1 項規定，裁定
    本件由受命法官獨任進行簡式審判程序，合先敘明。
二、上揭事實，業據被告於警詢及本院審理時坦承不諱，並有甲
    基安非他命1 包（驗前淨重7.875 公克，驗後淨重7.8748公
    克）、海洛因殘渣袋（毒品量微無法析離秤重）10只、吸食
    器2 組及分裝杓9 支等物扣案可稽，且被告於上開時、地為
    警查獲後，經警採尿送驗結果，呈嗎啡、甲基安非他命陽性
    反應，有台灣檢驗科技股份有限公司99年2 月1 日編號UL/2
    010/10577 號濫用藥物檢驗報告、臺北縣政府警察局三重分
    局查獲毒品案件被移送者姓名、代碼對照表各1 份附卷可佐
    ，又扣案之褐色結晶1 包（驗前淨重7.875 公克，驗後淨重
    7.8748公克）送驗結果，含有第二級毒品甲基安非他命成分
    無誤，有交通部民用航空局航空醫務中心99年1 月29日航藥
    鑑字第0990491 號鑑定書1 份在卷可考，足認被告之自白與
    事實相符，本件事證明確，其犯行洵堪認定。
三、按海洛因、甲基安非他命分別為毒品危害防制條例第2 條第
    2 項第1 款、第2 款所稱之第一、二級毒品，均不得施用、
    持有。次按，犯毒品危害防制條例第10條施用第一級、第二
    級毒品之罪者，檢察官應聲請法院裁定，令被告入勒戒處所
    觀察、勒戒，經觀察、勒戒後，檢察官依據勒戒處所之陳報
    ，認受觀察、勒戒人無繼續施用毒品傾向者，應即釋放，並
    為不起訴之處分；認受觀察、勒戒人有繼續施用毒品之傾向
    者，檢察官應聲請法院裁定令入戒治處所強制戒治，其期間
    為6 個月以上，至無繼續強制戒治之必要為止，但最長不得
    逾1 年，強制戒治期滿，應即釋放，由檢察官為不起訴之處
    分。觀察、勒戒或強制戒治執行完畢釋放後，5 年內再犯第
    10條之罪者，應依一般刑事訴訟程序予以起訴論罪科刑，此
    觀諸毒品危害防制條例第20條第1 項、第2 項、第23條第1
    項、第2 項規定自明。被告既有如犯罪事實欄所示觀察、勒
    戒及強制戒治之前科，有臺灣高等法院被告前案紀錄表1 份
    在卷可參，其於強制戒治執行完畢釋放後5 年內，再犯本件
    施用毒品案件，依前述規定自應予以起訴論罪科刑。是核被
    告所為，係犯毒品危害防制條例第10條第1 項、第2 項施用
    第一、二級毒品罪。被告持有第一、二級毒品之低度行為，
    應為施用第一、二級毒品之高度行為所吸收，不另論罪。被
    告係以一施用行為，同時施用第一、二級毒品，為想像競合
    犯，應依刑法第55條規定，從一重論以施用第一級毒品罪。
    被告曾有如犯罪事實欄所示之論罪科刑前科，有上開前案紀
    錄表在卷可按，其於有期徒刑執行完畢後5 年內，故意再犯
    本件有期徒刑以上之罪，為累犯，應依刑法第47條第1 項規
    定加重其刑。至公訴意旨雖認被告所犯上開施用第一、二級
    毒品2 罪間，犯意各別，罪名互異，應予分論併罰，惟被告
    已於警詢及本院審理時自承係於如犯罪事實欄所示時、地，
    以將海洛因、甲基安非他命摻在一起燒烤吸食煙霧之方式，
    同時施用海洛因及甲基安非他命等語，而海洛因、甲基安非
    他命均可以燒烤吸食煙霧之方式施用，有行政院衛生署管制
    藥品管理局93年2 月9 日管宣字第0930001092號、同年9 月
    6 日管檢字第0930008112號函各1 份在卷可證，公訴人復未
    舉證證明被告係分別施用海洛因及甲基安非他命，是尚難認
    被告有分別施用該2 種毒品之情，公訴人前開所認，容有誤
    會，應予敘明。爰審酌被告經觀察、勒戒及強制戒治後，仍
    未能戒絕毒癮，顯見戒絕毒癮之意念非堅，惟念其於犯罪後
    坦承犯行，態度良好，且施用毒品行為，乃屬對自身健康之
    戕害行為，及其犯罪動機、目的、手段、同時施用第一、二
    級毒品等一切情狀，量處如主文所示之刑，以資懲儆。
四、扣案褐色結晶1 包（驗前淨重7.875 公克，驗後淨重7.8748
    公克），經鑑定結果含有甲基安非他命成分，前已述及，且
    係被告所有供其施用之物，業據被告於本院審理時自承在卷
    ，應依毒品危害防制條例第18條第1 項前段規定，不論屬於
    犯人與否，均沒收銷燬之，至鑑驗耗損之毒品因已滅失，自
    無庸宣告沒收銷燬。又扣案之海洛因殘渣袋（毒品量微無法
    析離秤重）10只，為查獲之第一級毒品，被告已於偵訊及本
    院審理時坦承該等殘渣袋係其所有供其施用海洛因所用之物
    ，不問屬於犯人與否，均應依毒品危害防制條例第18條第1
    項前段規定沒收銷燬之（包裝上開毒品之包裝袋，其與毒品
    於物理外觀上附合而難予析離，且如強予析離至完全無殘渣
    留存，將耗費相當之時間、人力與經費，於經濟上顯無實益
    ，是依社會一般通念，堪認該包裝袋已與查獲之毒品結合成
    為一體而無從強加析離，是上開毒品既屬毒品危害防制條例
    18條第1 項前段所規定之違禁物，其外包裝袋自亦應併予沒
    收銷燬之，附此敘明）。另扣案之吸食器2 組、分裝杓9 支
    ，均係被告所有供其施用海洛因及甲基安非他命所用之物，
    業據被告於偵訊及本院審理時供述明確，爰依刑法第38條第
    1 項第2 款規定沒收之。至警方於查獲本案時，固一併自被
    告上開住處扣得注射針筒1 支，惟被告否認該支針筒與其施
    用毒品之犯行有關，公訴人亦未提出證據證明該支針筒與被
    告本件施用毒品之犯行有何關連，爰不予宣告沒收，併此敘
    明。
據上論斷，應依刑事訴訟法第273 條之1 第1 項、第284 條之1
、第299 條第1 項前段，毒品危害防制條例第10條第1 項、第2
項、第18條第1 項前段，刑法第11條、第55條、第47條第1 項、
第38條第1 項第2 款，判決如主文。
本案經檢察官王家春到庭執行職務。
中    華    民    國    99    年    6     月    18    日
                  刑事第十八庭  法  官  楊筑婷
以上證明與原本無異。
如不服本判決應於收受本判決後10日內向本院提出上訴書狀，並
應敘述具體理由，如未敘述上訴理由者，應於上訴期間屆滿後20
日內補提理由書狀於本院（均須按他造當事人之人數附繕本）「
切勿逕送上級法院」。
                                書記官  傅淑芳
中    華    民    國    99    年    6     月    18    日
附錄本判決之論罪法條：
毒品危害防制條例第10條
施用第一級毒品者，處6 月以上5 年以下有期徒刑。
施用第二級毒品者，處3 年以下有期徒刑。

司法院資訊處製作；財團法人民間司法改革基金會備份。
